# 关于存货跌价准备的计提

提问人：wx_6242c7c041bf 时间：2022-03-29 16:52:28
求教陈版主：
客户在 2021 年底时有一批客户定制存货是有订单的，且不是亏损合同。但在 2022 年 2 月时，客户取消了订单，同时由于无其他客户接手故直接作为废品报废处置。处置价 300 万元，账面成本1400 万元。
请教陈版主，这一系列期后事项，是否需要在 21 年末按NRV计提存货跌价准备 1100 万元。谢谢！
急！

回答人：chenyiwei
取决于“在 2022 年 2 月时，客户取消了订单”这一事项的原因是什么，在 2021 年末是否已有明确迹象表明客户很可能不会继续履约。如果该情况在 2021 年末尚无迹象，完全是 2022 年内新发生的事项导致，则属于非调整事项；如果客户在 2021 年末已提出解约，或者依据 2021 年末可获得的信息，已有迹象表明客户将放弃履约的，则可能需作为调整事项，在 2021 年末计提存货跌价准备。